【裁判字號】    98,易,162
【裁判日期】    980505
【裁判案由】    竊盜
【裁判全文】
臺灣彰化地方法院刑事判決               98年度易字第162號
公  訴  人  臺灣彰化地方法院檢察署檢察官
被      告  甲○○
                      樓
上列被告因竊盜案件，經檢察官提起公訴（98年度偵字第630 號
），有刑事訴訟法第273 條之1 第1 項之情形，本院改依簡式審
判程序，茲審理判決如下：
    主  文
甲○○攜帶兇器、毀壞門扇竊盜，累犯，處有期徒刑拾月。扣案
之螺絲起子貳支均沒收。
    事  實
一、甲○○前於民國（下同）97年間，因詐欺案件，經臺灣板橋
    地方法院以97年度簡字第9433號判決判處有期徒刑6 月，如
    易科罰金，以新台幣1 千元折算1 日確定，嗣經裁定減為有
    期徒刑3 月，如易科罰金，以新台幣1 千元折算1 日，甫於
    97年12月20日縮刑期滿而執行完畢。詎仍不知悔改，竟意圖
    為自己不法所有之犯意，於98年1 月11日晚間10時許，在彰
    化縣田中鎮○○路155 號彰化縣田中鎮公所第7 公墓辦公室
    外，因見該辦公室窗戶未鎖，隨即徒手打開窗戶伸手進入窗
    戶內拉扯在旁之鐵捲門鐵鍊以拉開鐵捲門，復以地上隨手拾
    得之石頭，將鐵捲門後方之鋁門上屬於鋁門一部份之玻璃敲
    破，自該處伸手入內將鋁門打開，進入該辦公室後，再持其
    所有、攜帶在身上之客觀上對人生命、身體有危險性之兇器
    螺絲起子2 支，將該處裝設之監視器螢幕1 台、監視器鏡頭
    3 個拆下而竊取之，得手後將之放在所騎乘之腳踏車上後離
    去。嗣於翌日11時30分許，在彰化縣田中鎮○○路田中鎮公
    所第5 公墓旁土地公廟為警查獲，並扣得上開螺絲起子2 支
    。
二、案經彰化縣警察局田中分局報請臺灣彰化地方法院檢察署檢
    察官偵查起訴。
    理  由
一、本案被告甲○○所犯係死刑、無期徒刑、最輕本刑為3 年以
    上有期徒刑以外之罪，其於準備程序就前揭被訴事實為有罪
    之陳述，經法官告知簡式審判程序之旨，並聽取其與公訴人
    之意見後，本院認無不得或不宜改依簡式審判程序進行之處
    ，爰依刑事訴訟法第273 條之1 第1 項、第284 條之1 ，由
    法官進行簡式審判程序審理判決，合先敘明。
二、上揭犯罪事實，業據被告甲○○於警詢、偵訊及本院審理時
    均坦承不諱，核與證人即彰化縣田中鎮公所公墓管理人乙○
    ○於警詢中證述之情節相符，且有贓物認領保管單1 紙及現
    場照片9 張在卷可稽，復有扣案之螺絲起子2 支可資佐證，
    足見被告之自白與事實相符。本件事證明確，被告上開竊盜
    犯行堪以認定。
三、按刑法第321 條第1 項第3 款之攜帶兇器竊盜罪，係以行為
    人攜帶兇器竊盜為其加重條件，此所謂兇器，其種類並無限
    制，凡客觀上足對人之生命、身體、安全構成威脅，具有危
    險性之兇器均屬之，且祇須行竊時攜帶此種具有危險性之兇
    器為已足，並不以攜帶之初有行兇之意圖為必要，此有最高
    法院79年台上字第5253號判例意旨可資參照。螺絲起子為足
    以殺傷人生命、身體之器械，顯為具有危險性之兇器；而磚
    塊、石頭乃自然界之物質，尚難謂為通常之「器械」（最高
    法院92年度台非字第38號判決意旨可參）。又鋁門上之玻璃
    係門扇之一部分，被告將鋁門上之玻璃打破，自該處伸手入
    內將鋁門打開，自係成立刑法第321 條第1 項第2 款之毀壞
    門扇竊盜罪（最高法院75年度台上字第201 號判決意旨可資
    參照）。故核被告甲○○所為，係犯刑法第321 條第1 項第
    2 、3 款之攜帶兇器、毀壞門扇竊盜罪。查被告前於97年間
    ，因詐欺案件，經臺灣板橋地方法院以97年度簡字第9433號
    判決判處有期徒刑6 月，如易科罰金，以新台幣1 千元折算
    1 日確定，嗣經裁定減為有期徒刑3 月，如易科罰金，以新
    台幣1 千元折算1 日，甫於97年12月20日縮刑期滿而執行完
    畢之情，有卷附之臺灣高等法院被告前案記錄表可按，其受
    有期徒刑之執行完畢，5 年以內故意再犯本件有期徒刑以上
    之罪，為累犯，應依法加重其刑。爰審酌被告前有多次竊盜
    前科，素行不佳，且其甫於97年12月20日因竊盜案件執行完
    畢後，於98年1 月11日又再犯本件竊盜案件，足見其並無悔
    悟之心，又其正值壯年，不思循正當途徑獲取所需，因缺錢
    花用而攜帶兇器、毀壞門扇任意竊取他人財物，惟犯後坦承
    犯行，態度尚佳，暨其犯罪動機、目的、手段、犯罪之所生
    損害等一切情狀，量處如主文所示之刑，以示懲儆。又扣案
    之螺絲起子2 支，為被告所有，且為被告為本件竊盜犯行所
    用之物，業據被告供述在卷，爰均依刑法第38條第1 項第2
    款之規定宣告沒收。
據上論斷，應依刑事訴訟法第273 條之1 第1 項、第299 條第1
項前段，刑法第321 條第1 項第2 、3 款、第47條第1 項、第38
條第1 項第2 款，判決如主文。
本案經檢察官紀雅惠到庭執行職務。
中    華    民    國    98    年    5     月    5     日
                  刑事第九庭         法   官  黃齡玉
以上正本證明與原本無異。
如不服本判決應於收受判決後10日內向本院提出上訴書狀，並應
敘述具體理由；其未敘述上訴理由者，應於上訴期間屆滿後20日
內向本院補提理由書（均須按他造當事人之人數附繕本）「切勿
逕送上級法院」。
告訴人或被害人對於判決如有不服具備理由請求檢察官上訴者，
其上訴期間之計算係以檢察官收受判決正本之日期為準。
中    華    民    國    98    年    5     月    5     日
                                      書記官  林嘉賢
附錄本案論罪科刑法條全文：
中華民國刑法第321條
（加重竊盜罪）
犯竊盜罪而有左列情形之一者，處 6 月以上、 5 年以下有期徒
刑：
一、於夜間侵入住宅或有人居住之建築物、船艦或隱匿其內而犯
之者。
二、毀越門扇、牆垣或其他安全設備而犯之者。
三、攜帶兇器而犯之者。
四、結夥三人以上而犯之者。
五、乘火災、水災或其他災害之際而犯之者。
六、在車站或埠頭而犯之者。
前項之未遂犯罰之。


司法院資訊處製作；財團法人民間司法改革基金會備份。
